【裁判字號】    92,易,2715
【裁判日期】    921216
【裁判案由】    竊盜等
【裁判全文】
臺灣臺中地方法院刑事判決                        九十二年度易字第二七一五號
    公  訴  人  臺灣臺中地方法院檢察署檢察官
    被      告  甲○○
右列被告因加重竊盜等案件，經檢察官提起公訴（九十二年度偵字第一八五五八號）
，經本院合議庭裁定，由受命法官依法獨任進行簡式審判程序判決如左：
    主  文
甲○○結夥三人以上竊盜，處有期徒刑陸月，如易科罰金，以參佰元折算壹日。
    事  實
一、甲○○素行不佳，前曾犯竊盜罪（未構成累犯），詎仍不知悔改。丙○○與乙○○（該二人俟後另行審結）、甲○○三人共同基於意圖為自己不法所有之犯意聯
    絡及行為分擔，結夥三人以上，於民國（下同）九十二年九月十九日凌晨四時許
    ，至臺中市○區○○路一八二號前，由甲○○負責把風，丙○○與乙○○則以不
    詳之方法竊取張戊生停放於該處之Ｂ六—六三五０號自小客車。得手後，丙○○
    、甲○○、乙○○三人即推由乙○○於同日九時許，以公用電話向張戊生恐嚇勒
    贖新臺幣（下同）五萬元，而後甲○○復接續多次以己有之0000－0000
    00號行動電話向張戊生恐嚇勒贖錢財，最後甲○○與張戊生議定勒贖款為三萬
    元，並約定於九十二年九月二十日上午在臺中市○區○○路、綠川東街口之第一
    廣場取款。惟因乙○○等人將Ｂ六—六三五０號自小客車停放於臺中市○○街靠
    近成功路口處，阻擋附近住家出入，張戊生因而於九十二年九月二十日八時許意
    外接獲挪車通知，乃逕行尋獲失車。甲○○不知前情，猶於是日十時四十分許，
    出現在第一廣場，致遭埋伏員警當場查獲，而未得逞。
二、案經臺中市警察局第二分局報請臺灣臺中地方法院檢察署檢察官偵查起訴。
    理  由
一、按除被告所犯為死刑、無期徒刑、最輕本刑為三年以上有期徒刑之罪或高等法院
    管轄第一審案件者外，於前條第一項程序進行中，被告先就被訴事實為有罪之陳
    述時，審判長得告知被告簡式審判程序之旨，並聽取當事人、代理人、辯護人及
    輔佐人之意見後，裁定進行簡式審判程序，刑事訴訟法第二百七十三條之一第一
    項定有明文。本件被告於準備程序中就被訴事實為有罪之陳述，且經審判長告知
    被告簡式審判程序之旨，及聽取當事人、辯護人之意見後，裁定進行簡式審判程
    序，合先敘明。
二、訊據被告甲○○對於右揭事實坦承不諱，核與被害人張戊生所指訴之情節相符，
    並有車輛尋獲電腦輸入單、車輛竊盜、車牌失竊資料個別查詢報表－－－－查詢
    車輛認可資料、現場圖各一紙在卷可稽，及0000－000000號行動電話
    一支扣案可佐。且卷附之被告甲○○所有之0000－000000號、被告丙○○所使用之0000－000000號、被告乙○○所使用之0000－00
    0000號行動電話通話紀錄所示通話時間、發話地點，亦確與被告甲○○所供
    述之聯絡竊車及電話向被害人張戊生恐嚇取財之時間、地點相符。是果如被告丙○○、乙○○於警訊及偵查中所辯其等二人並未涉案，均一起看電視、找朋友，
    被告丙○○、乙○○二人當無於九十二年九月十九日凌晨三時二十九分許起至同
    日四時六分許間多次以電話互相聯繫之必要，又被告乙○○確曾於九十二年九月
    十九日凌晨三時五十二分三十五秒及五十四分二十八秒以0000－00000
    0門號撥打被告甲○○之0000－000000號電話與被告甲○○聯繫，足
    認被告甲○○前揭供述其等三人確實共同竊盜及恐嚇勒贖財物之行為與事實相符
    ，足堪採信，事證至臻明確，被告甲○○犯行洵堪認定。
三、按以自己共同犯罪之意思，參與實施犯罪構成要件以外之行為，或以自己共同犯
    罪之意思，事先同謀，而由其中一部分人實施犯罪之行為者，均為共同正犯，本
    院院字第一九○五號第二○三○號之一第二二○二號前段等解釋，其旨趣尚屬一
    致，司法院著有釋字第一○九號解釋可參。又如在正犯實施前會參加計劃，其後
    復參加構成犯罪事實之一部者，即屬分擔實施之犯罪行為，亦應認為共同正犯，
    而不能以幫助犯論（最高法院四十五年度台上字第四七三號判例參照）。共同實
    施犯罪行為為共同正犯構成要件之一，所謂共同實施，雖不以參與全部犯罪行為
    為限，要必分擔實施一部分，始得為共同正犯（最高法院四十六年度台上字第一
    三○四號判例參照）。是核被告甲○○所為，係犯刑法第三百二十一條第一項第
    四款之加重竊盜罪及同法第三百四十六條第三項、第一項之恐嚇取財未遂罪。被
    告甲○○等結夥三人以上竊盜之該部分犯罪，應係犯刑法第三百二十一條第一項
    第四款之加重竊盜罪，公訴意旨認係觸犯刑法第三百二十條第一項之竊盜罪，尚
    有未洽，依刑事訴訟法第三百條規定，起訴法條應予變更。被告甲○○、丙○○
    、乙○○三人間有犯意之聯絡，行為之分擔，均為共同正犯。又被告甲○○等本
    於單一犯意接續多次向被害人張戊生勒贖錢財，以實現一犯罪構成要件之單一行
    為，為接續犯，應以一罪論，附此敘明。被告甲○○等已著手於恐嚇取財犯罪行
    為之實行而不遂，為未遂犯，依刑法第二十六條前段規定減輕其刑。惟被告甲○○等所犯上開二罪間，有方法結果之牽連關係，為牽連犯，應從一重之刑法第三
    百二十一條第一項第四款之加重竊盜罪處斷。爰審酌被告甲○○犯罪之動機、目
    的、手段、品行不佳，詳如前述，此有台灣台中地方法院檢察署刑案資料查註紀
    錄表一份在卷可按、所生危害及犯罪後坦認罪愆，頗具悔意等一切情狀，量處如
    主文所示之刑，並諭知易科罰金之折算標準，以資懲儆。
據上論斷，應依刑事訴訟法第二百九十九條第一項前段、第二百七十三條之一第一項
、第三百條、刑法第二十八條、第三百二十一條第一項第四款、第三百四十六條第三
項、第一項、第五十五條、第四十一條第一項前段、罰金罰鍰提高標準條例第一條前
段、第二條，判決如主文。
中      華      民      國    九十二    年     十二     月     十六     日
                                        臺灣臺中地方法院刑事第八庭
                                                  法官  洪  俊  誠
右正本證明與原本無異。
如不服本判決，應於判決送達後十日內向本院提出上訴狀，上訴於臺灣高等法院臺中
分院(須附繕本)。
                                                書記官  胡  美  娟
中      華      民      國    九十二    年     十二     月     十六     日
附錄論罪科刑實體法條文：
刑法第三百二十一條  (加重竊盜罪) ：
犯竊盜罪而有左列情形之一者，處六月以上五年以下有期徒刑：
一  於夜間侵入住宅或有人居住之建築物、船艦，或隱匿其內而犯之者。
二  毀越門扇、牆垣或其他安全設備而犯之者。
三  攜帶兇器而犯之者。
四  結夥三人以上而犯之者。
五  乘火災、水災或其他災害之際而犯之者。
六  在車站或埠頭而犯之者。
前項之未遂罰之。
刑法第三百四十六條：
意圖為自己或第三人不法之所有，以恐嚇使人將本人或第三人之物交付者，處六月以
上五年以下有期徒刑，得併科一千元以下罰金。
（罰金部份業經提高十倍為一萬元）
以前項方法得財產上不法之利益，或使第三人得之者，亦同。
前二項之未遂犯罰之。


司法院資訊處製作；財團法人民間司法改革基金會備份。
